【裁判字號】    98,審消債更,610
【裁判日期】    980602
【裁判案由】    聲請更生程序
【裁判全文】
臺灣高雄地方法院民事裁定         98年度審消債更字第610號
聲  請  人  甲○○
                        2
代  理  人  徐豐益律師
上列當事人聲請消費者債務清理事件，本院裁定如下：
    主  文
聲請人應於本裁定送達後十四日內，補提如附表所示釋明協商不
成立及財產收入狀況之證明文件影本到院。
    理  由
一、按債務人對於金融機構因消費借貸、自用住宅借款、信用卡
    或現金卡契約而負債務，在聲請更生清算前，應提出債權人
    清冊，以書面向最大債權金融機構請求協商債務清償方案，
    並表明共同協商之意旨。消費者債務清理條例第151 條第1
    項訂有明文。又如自申請時起雖未逾90日，惟雙方已協商不
    成立，則依同法第153 條規定法理，亦得聲請更生或清算。
    。另消費者債務清理條例施行細則第44條規定，債務人依本
    條例第151 條第1 項規定請求協商債務清償方案後，任一債
    權金融機構於協商期間內對其財產聲請強制執行者，視為協
    商不成立。債權金融機構於債務人請求協商前已聲請法院開
    始強制執行程序，而不同意延緩執行者，亦同。再者，更生
    或清算不合程式、不備其他要件或拒絕提出關係文件者，法
    院應以裁定駁回之，但其情形可以補正者，法院應定期間先
    命補正，復為同條例第8 條、第46條所明定。
二、經查，本件債務人向本院聲請更生，雖主張：其於消費者債
    務清理條例施行後，曾以書面向債權金融機構申請延緩強制
    執行程序，惟債權銀行並未停止，依消費者債務清理條例施
    行細則第44條規定，視為協商不成立，故而聲請更生等語。
    惟依首開規定，聲請人須依消費者債務清理條例第151 條第
    1 項規定以書面向最大債權金融機構請求協商債務清償方案
    後，債權金融機構不同意延緩執行時，始可視為協商不成立
    。本件聲請人前曾參與無擔保債務前置協商程序成立，且已
    參與個別協商一致性方案程序；惟依據條例第151 條第1 項
    之規定前置協商程序非指上開個別協商程序，且聲請人仍有
    元大銀行房屋貸款、土地銀行信用貸款及已逾期保證債務等
    債權未經前置協商程序，另聲請人亦未提出債權人銀行不同
    意延緩執行證明及如附表所示之財產收入狀況等證明文件到
    院，是定期命補正相關文件，如逾期未補正，則駁回其更生
    聲請，特此裁定。
附表：
1.請聲請人檢附下列資料後，向最大債權金融機構元大銀行申請
  前置協商：（1） 前置協商申請書正本（2） 身份證正反面影
  本（3） 前置協商申請人財產及收支狀況說明書正本（4） 債
  權人清冊【檢附向財團法人金融聯合徵信中心申請金融機構債
  權人清冊正本】（5） 近2 年度綜合所得資料清冊及最近1 個
  月核發之財產資料清單（6） 近3 個月薪資證明文件（7） 勞
  工保險被保險人投保資料表及明細正本【如無投保則無須提供
  】，另須提出全部申請資料及最大債權金融機構收受之證明文
  件到院。
2.請提出上開申請協商成立或不成立之證明文件（例如最大債權
  金融機構於聲請人申請協商後30日不開始協商，或自開始協商
  之翌日起逾90日協商不成立，或拒絕協商而退件，本項證明文
  件如於14日內無法提出請先補正附表其餘證明文件）。
3.請提出債務人聲請前2 年每月實際向各債權人清償之貸款數額
  及明細資料影本（含無擔保及有擔保債務清償明細，如存摺封
  面、存摺內頁、匯款或轉帳證明等；如聲請人未保留相關證據
  ，請逕向最大債權銀行申請清償明細資料）。
4.聲請人97年度綜合所得稅各類所得資料清單。如有其他財產如
  人壽保險單、投資型保險單、儲蓄型保險單、股票、基金或其
  他財產及收入，亦應併為陳明其種類之現值金額及提出證明文
  件影本。
5.97年1 月迄今薪資證明（請勿以轉帳資料代替。如無法提出薪
  資資料，請提出收入切結書）。
6.每月扶養黃素貞、吳文政、吳文泰各7891元支出證明資料影本
  及家族系統表。
7.聲請人之配偶黃素貞及受扶養人吳文政、吳文泰97年綜合所得
  稅資料。
8.聲請前2 年內每月支出生活費用7891元、房屋貸款費20680 元
  證明資料影本。
9.請提出汽車車號YO -9441號行照影本。
10.其餘有不可歸責己之事由致履行顯有重大困難之相關證明文
   件（例如生病、非自願性失業等）。
中    華    民    國    98    年    6     月    2    日
              民事第一庭    法      官  黃國川
上為正本係照原本作成
本件不得抗告
中    華    民    國    98    年    6     月    2    日
                            書  記  官  王資惠


司法院資訊處製作；財團法人民間司法改革基金會備份。
